臺灣高等法院刑事判決　　　　　　　 100年度上訴字第3611號
上　訴　人
即　被　告　叢念祖
上列上訴人即被告因毒品危害防制條例案件，不服臺灣士林地方
法院100年度審訴字第505號，中華民國100年9月29日第一審判決
（起訴案號：臺灣士林地方法院檢察署100年度毒偵字第1427 號
），提起上訴，本院判決如下：
    主  文
上訴駁回。
    事  實
一、按刑事訴訟法第350條、第361條規定，不服地方法院之第一
    審判決而上訴者，須提出上訴書狀，並應敘述具體理由，為
    上訴必備之程式。倘已提出上訴理由，但所提非屬具體理由
    者，則由第二審法院以上訴不合法律上之程式，判決駁回。
    而所謂具體理由，必係依據卷內既有訴訟資料或提出新事實
    或新證據，指摘或表明第一審判決有何採證認事、用法或量
    刑等足以影響判決本旨之不當或違法，而構成應予撤銷之具
    體事由，始克當之（例如：依憑證據法則具體指出所採證據
    何以不具證據能力，或依憑卷證資料，明確指出所為證據證
    明力之判斷如何違背經驗、論理法則）；倘僅泛言原判決認
    定事實錯誤、違背法令、量刑失之過重或輕縱，而未依上揭
    意旨指出具體事由，皆難謂係具體理由，俾與第二審上訴制
    度旨在請求第二審法院撤銷、變更第一審不當或違法之判決
    ，以實現個案救濟之立法目的相契合，並節制濫行上訴。又
    上訴意旨對於原判決實體上之違法，或程序上之違法，均必
    須為具體的指摘，俾得就其指摘事項加以審查。故而上訴人
    之上訴書狀或補提之上訴理由書，雖有敘述上訴理由，惟並
    未具體敘述第一審判決有上述違法、不當情形，即與未敘述
    具體理由無異，其所為上訴，即不符合上訴之法定要件。
二、本件被告叢念祖提起上訴，其上訴理由略以：現今上訴人因
    家中有一位年老母親無人照料，且距民國101 年之新年已近
    ，是否能准上訴人陪伴老母親渡此新年，上訴人日後定按址
    報到服刑云云。惟原判決綜合全案證據資料，本於事實審法
    院之推理作用，認定被告有如其事實欄所載一行為同時施用
    第一級毒品海洛因、第二級毒品甲基安非他命之犯行，依想
    像競合犯，應從一重之罪論處，而論以被告犯施用第一級毒
    品，累犯，處有期徒刑壹年。已詳敘其所憑證據及認定之理
    由；且被告於偵查、原審審理中均承認同時施用第一級毒品
    海洛因、第二級毒品甲基安非他命之犯行（分見毒偵卷第71
    至72 頁，原審卷第51頁反面），又被告於100年4月9日16時
    30分經警採集尿液送臺灣檢驗科技股份有限公司檢驗結果，
    發現確有鴉片類嗎啡陽性反應(施用海洛因之代謝反應)、甲
    基安非他命陽性反應，此有應受尿液採驗人尿液檢體採集紀
    錄表（尿液檢體編號：K0000000）、臺灣檢驗科技股份有限
    公司100年4月21日出具之濫用藥物檢驗報告在卷可佐，經核
    其證據之取捨及證明力之判斷均與經驗法則、論理法則無違
    ，並有卷存證據資料可資覆按。且於量刑時，已審酌被告「
    前因施用毒品案件，經法院裁定送觀察、勒戒、強制戒治及
    判決處刑後，仍無法戒除毒癮，復為本件之犯行，因認其戒
    除毒癮之意志不堅，定力不足，惟念及其犯罪後於本院審理
    時已能坦承犯行，及其施用毒品僅戕害己身健康，尚未對社
    會造成實質危害，暨其品性、生活狀況、智識程度」等一切
    情狀而予量刑，足見在量刑上對被告有利、不利事由均已審
    酌，並無任何輕重失衡或違法不當之處，被告上訴，並未指
    出原判決有何量刑失當之具體事由，自非適法之上訴理由。
    至所陳「陪伴老母渡此新年，日後定按時報到服刑」一節，
    洵屬將來刑罰執行事宜，並非事實審法院可得裁量事項。從
    而，被告上訴既未能具體指摘原判決於認定事實，適用法律
    及量刑等項有何違法或不當，揆諸上揭意旨，本件上訴顯不
    合法定程式，應予駁回，並不經言詞辯論為之。
三、據上論斷，應依刑事訴訟法第367條前段、第372條，判決如
    主文。
中    華    民    國   100    年    12    月    15    日
                  刑事第六庭  審判長法  官  邱同印
                                    法  官  郭豫珍
                                    法  官  黃惠敏
以上正本證明與原本無異。
如不服本判決，應於收受送達後10日內向本院提出上訴書狀，其
未敘述上訴之理由者並得於提起上訴後10日內向本院補提理由書
（均須按他造當事人之人數附繕本）「切勿逕送上級法院」。
                                    書記官  陳豪達
中    華    民    國   100    年    12    月    20    日